{"related": ["equivocado", "equivocadamente", "equivocarse", "equ\u00edvoco", "equivocaci\u00f3n"], "etymology": "From Latin aequus \u200e(\u201cequal\u201d) + voc\u0101re \u200e(\u201ccall\u201d). Cognate to equivocal.", "url": "https://en.wiktionary.org/wiki/equivocar", "definitions": ["to mistake, mix up"], "verb": "equivocar", "synonyms": [], "description": "equivocar (first-person singular present equivoco, first-person singular preterite equivoqu\u00e9, past participle equivocado)", "conjugations": {"imperative": {"affirmative": ["", "equivoca (t\u00fa) - equivoc\u00e1 (vos)", "equivoque", "equivoquemos", "equivocad", "equivoquen"], "negative": ["", "no equivoques", "no equivoque", "no equivoquemos", "no equivoqu\u00e9is", "no equivoquen"]}, "infinitive": "equivocar", "indicative": {"future": ["equivocar\u00e9", "equivocar\u00e1s", "equivocar\u00e1", "equivocaremos", "equivocar\u00e9is", "equivocar\u00e1n"], "preterite": ["equivoqu\u00e9", "equivocaste", "equivoc\u00f3", "equivocamos", "equivocasteis", "equivocaron"], "imperfect": ["equivocaba", "equivocabas", "equivocaba", "equivoc\u00e1bamos", "equivocabais", "equivocaban"], "conditional": ["equivocar\u00eda", "equivocar\u00edas", "equivocar\u00eda", "equivocar\u00edamos", "equivocar\u00edais", "equivocar\u00edan"], "present": ["equivoco", "equivocas (t\u00fa) - equivoc\u00e1s (vos)", "equivoca", "equivocamos", "equivoc\u00e1is", "equivocan"]}, "pastparticiple": {"plural": {"feminine": "equivocadas", "masculine": "equivocados"}, "singular": {"feminine": "equivocada", "masculine": "equivocado"}}, "gerund": "equivocando", "subjunctive": {"imperfect_se": ["equivocase", "equivocases", "equivocase", "equivoc\u00e1semos", "equivocaseis", "equivocasen"], "future": ["equivocare", "equivocares", "equivocare", "equivoc\u00e1remos", "equivocareis", "equivocaren"], "imperfect_ra": ["equivocara", "equivocaras", "equivocara", "equivoc\u00e1ramos", "equivocarais", "equivocaran"], "present": ["equivoque", "equivoques (t\u00fa) - equivoqu\u00e9s (vos)", "equivoque", "equivoquemos", "equivoqu\u00e9is", "equivoquen"]}}, "pronunciations": []}